臺灣桃園地方法院刑事判決　　　　　　　100年度易字第360號
公訴人　臺灣桃園地方法院檢察署檢察官
被　告　楊美麗
　　　　蔡佩燊
　　　　陳玠錳
上列被告因傷害等案件，經檢察官聲請以簡易判決處刑（99年度
偵字第10531 號），本院認不得以簡易判決處刑，適用通常程序
審判，茲判決如下：
    主  文
本件公訴不受理。
    理  由
一、按告訴乃論之罪，告訴人於第一審辯論終結前得撤回其告訴
    ，又告訴經撤回者，法院應諭知不受理之判決，刑事訴訟法
    第二百三十八條第一項、第三百零三條第三款定有明文。
二、本件公訴意旨略以：被告蔡佩燊、陳玠錳母女與被告楊美麗
    係鄰居，於民國99年02月07日16時20分許，在桃園縣龜山鄉
    陸光村同心二路23號9 樓電梯口之公眾得出入場所，楊美麗
    與蔡佩燊因細故發生爭執，楊美麗與蔡佩燊竟各自基於公然
    侮辱之犯意，由蔡佩燊辱罵楊美麗「什麼三小」等語，楊美
    麗則辱罵蔡佩燊「破麻、臭雞巴」等均足以貶損楊美麗及蔡
    佩燊人格之言語。嗣經王厚生制止，雙方剛離開之際，陳玠
    錳因持手機之拍攝鏡頭對向楊美麗，致楊美麗心生不滿，遂
    上前制止陳玠錳拍攝，陳玠錳大叫，蔡佩燊聽聞後隨即返回
    上址並衝向楊美麗，王厚生遂站在雙方中間張開雙臂及以身
    體阻隔，詎楊美麗、蔡佩燊、陳玠錳3 人竟基於傷害他人身
    體之犯意，分別站在王厚生之前後，由蔡佩燊、陳玠錳以手
    拉扯楊美麗之頭部及臉部，楊美麗則除拉扯蔡佩燊之臉部、
    身體外，並以口咬蔡佩榮、陳玠錳的右手指第2 指，致楊美
    麗受有右額頭處兩處挫傷及左臉頰挫傷之傷害；蔡佩燊受有
    臉部抓傷、右耳垂抓傷、前胸抓傷、右手第2 指咬傷及右手
    第1 指血腫之傷害。陳玠錳則受有臉部抓傷、右前臂抓傷及
    右手第2 指咬傷之傷害。經楊美麗與其配偶王厚生（對被告
    蔡佩燊、陳玠錳）、蔡佩燊、陳玠錳（對被告楊美麗）告訴
    ，認被告楊美麗、蔡佩燊、陳玠錳等3 人均涉有刑法第二百
    七十七條第一項之傷害罪嫌，被告楊美麗、蔡佩燊等2 人另
    涉刑法第三零九條第一項之公然侮辱罪嫌云云。惟查該項罪
    名，依同法第二百八十七條前段、第三百十四條規定，須告
    訴乃論。茲據告訴人楊美麗、蔡佩燊、陳玠錳、王厚生於本
    件第一審辯論終結前分別具狀及當庭以言詞撤回告訴。本件
    不經言詞辯論，逕行諭知不受理之判決。
三、本件係檢察官聲請以簡易判決處刑案件，因有刑事訴訟法第
    四百五十一條之一第四項但書第三款情形，適用通常程序審
    判。
四、據上論斷，應依刑事訴訟法第四百五十二條、第三百零三條
    第三款、第三百零七條，判決如主文。
中    華    民    國   100    年    4     月    15    日
                        臺灣桃園地方法院刑事第一庭
                            法  官  謝  順  輝
以上正本證明與原本無異。
如不服本判決應於收受判決正本後10日內向本院提出上訴書狀（
應附繕本），並應敘述具體理由，上訴於臺灣高等法院。其未敘
述上訴理由者，應於上訴期間屆滿後20日前向本院補提上訴理由
書狀（應附繕本）。
                            書記官  魏  里  安
中    華    民    國   100    年    4     月    15    日